【裁判字號】    99,訴,2518
【裁判日期】    991014
【裁判案由】    毒品危害防制條例
【裁判全文】
臺灣板橋地方法院刑事判決              99年度訴字第2518號
公  訴  人  臺灣板橋地方法院檢察署檢察官
被      告  乙○○
指定辯護人  本院公設辯護人  丙○○
被      告  甲○○
選任辯護人  陳永來律師
            魏雯祈律師
            陳郁仁律師
上列被告等因違反毒品危害防制條例案件，經檢察官提起公訴（
99年度偵字第17285 、17286 號），本院判決如下：
    主    文
乙○○犯如附表一所示之罪，共肆罪，各處如附表一所示之主刑
及從刑。應執行有期徒刑拾年。扣案第二級毒品甲基安非他命陸
包（驗前總毛重八四點五公克、抽驗後推估驗前純質淨重合計七
九公克）沒收銷燬。販賣毒品所得共新臺幣肆仟壹佰元沒收之，
如全部或一部不能沒收時，以其財產抵償之。扣案行動電話壹支
（含0000000000門號SIM 卡壹枚）、分裝袋肆拾個及
標籤編號「電子磅秤」之電子磅秤壹台沒收之。
甲○○犯如附表二所示之罪，共參罪，均累犯，各處如附表二所
示之主刑及從刑。應執行有期徒刑拾伍年。扣案如附表二編號三
A1 至A17所示之第二級毒品甲基安非他命拾柒包均沒收銷燬。販
賣毒品所得共新臺幣參拾萬肆仟元沒收之，如全部或一部不能沒
收時，以其財產抵償之。扣案行動電話參支（分別含00000
00000、0000000000、0000000000門
號SIM 卡各壹枚）、分裝袋壹包沒收之。
    事    實
一、乙○○明知甲基安非他命乃毒品危害防制條例所定第二級毒
    品，依法不得販賣，竟基於販賣第二級毒品甲基安非他命牟
    利之故意，以其所有0000000000號行動電話作為與丁清裕、
    蘇建勳及周建源聯絡販毒事宜之工具，先後於附表一所示時
    間、地點，販賣如附表一所示第二級毒品甲基安非他命予丁
    清裕2 次、蘇建勳1 次及周建源1 次（各次販賣之經過詳見
    附表一）。嗣經員警依法對乙○○前揭門號執行通訊監察，
    復於民國99年6 月9 日7 時10分許，持搜索票前往其臺北縣
    中和市○○街31巷42之4 號5 樓住處執行搜索，當場扣得第
    二級毒品甲基安非他命6 包（驗前總毛重84.5公克、抽驗後
    推估驗前純質淨重合計79公克）、SONY牌行動電話1 支（含
    前揭門號SIM 卡1 枚）、分裝袋40個及標籤編號「電子磅秤
    」之電子磅秤1 台【同時另查扣第一級毒品海洛因4 包（
    合計淨重2.00公克）、第三級毒品氟硝西泮（俗稱FM2 ）5
    顆（總毛重1.24公克）、安非他命吸食器1 組、分裝杓3 支
    、標籤編號「電子磅秤」及「電子磅秤」之電子磅秤2
    台，及G-PLUS牌、NOKIA 牌行動電話各1 支（各含不詳門號
    SIM 卡1 張）】，因而查悉上情。
二、甲○○前於82年間因違反麻醉藥品管理條例、毒品危害防制
    條例及藥事法等案件，先後經臺灣高等法院以82年度上訴字
    第6337號判處應執行有期徒刑5 年2 月確定，及經臺灣士林
    地方法院以82年度訴字第1504號判處有期徒刑4 月確定，均
    自83年3 月25日起合併執行至85年2 月17日獲得假釋（惟嗣
    該假釋經撤銷後，尚餘殘刑3 年4 月24日）。又於86年間因
    違反麻醉藥品管理條例案件經臺灣臺北地方法院以86年度易
    字第3864號判處有期徒刑6 月確定。另於87年間因違反麻醉
    藥品管理條例等案件，經臺灣桃園地方法院以87年度訴字第
    41 0號判處有期徒刑6 年6 月（販賣）及3 月（持有），嗣
    甲○○就販賣部分提起上訴，經臺灣高等法院以89年度上訴
    字第273 號判決撤銷此部分判決，改判處有期徒刑6 年確定
    。復於91年間因違反藥事法案件，經臺灣桃園地方法院以91
    年度訴字第1549號判處有期徒刑3 月確定。嗣經臺灣桃園地
    方法院以97年度聲字第3158號裁定將前揭有期徒刑3 月、3
    月各減刑為1 月15日後，與有期徒刑6 年定應執行有期徒刑
    6 年1 月確定，並與前揭殘刑3 年4 月24日及6 月有期徒刑
    自87年6 月19日起合併執行，至93年5 月24日獲得假釋，同
    時交付保護管束，至98年3 月24日保護管束期滿，視為已執
    行完畢。詎猶不知悔改，明知甲基安非他命乃毒品危害防制
    條例所定第二級毒品，依法不得販賣，竟基於販賣第二級毒
    品甲基安非他命牟利之故意，以其所有0000000000、000000
    0000、0000000000號行動電話作為與乙○○、「小峰」聯絡
    販毒事宜之工具，先後於附表二編號一、二所示時間、地點
    ，販賣同附表所示第二級毒品甲基安非他命予乙○○2 次，
    及於附表二編號三所示時間、地點收取「小峰」所交付之價
    金後，基於販予「小峰」之意圖，於同附表所示時間、地點
    及金額向「小龍」販入第二級毒品甲基安非他命17包（各次
    販賣之經過詳見附表二）。嗣經警於對乙○○執行前揭通訊
    監察過程中發現甲○○亦有販毒嫌疑，乃於99年6 月9 日10
    時15分許，持搜索票前往其臺北縣五股鄉○○路171 巷3號4
    樓住處執行搜索，當場扣得前述第二級毒品甲基安非他命17
    包、現金10萬元（即「小峰」交予甲○○之35萬元中，經扣
    除甲○○向「小龍」購買甲基安非他命所花22萬元後之部分
    剩餘款，另有餘額3 萬元未扣案）、分裝袋1 包及行動電話
    3 支（分別含0000000000、0000000000及0000000000號SIM
    卡1 枚）【同時另查扣第三級愷他命1 包（毛重2.45公克）
    、安非他命吸食器4 組、電子磅秤2 台、注射針筒1 支及分
    裝杓1 支】，因而查悉上情。
三、案經臺北縣政府警察局中和第一分局報請臺灣板橋地方法院
    檢察署檢察官偵查後起訴。
    理    由
一、查被告及辯護人於本院99年8 月23日準備程序期日對於公訴
    人所提之證據資料及以下本院作為判斷依據之各項證據資料
    均不爭執其證據能力（本院卷第71頁），迄至本院言詞辯論
    終結為止亦未提出任何異議（本院卷第122 頁反面），本院
    審酌該等言詞供述及書面作成時之情況認為適當，均無不宜
    作為證據之情事，依刑事訴訟法第159 條之5 規定，均得作
    為證據。
二、關於被告乙○○部分：
  (一)前揭犯罪事實第一段部分，業據被告乙○○於警詢、偵訊及
    本院準備程序期日及審理時坦承不諱，核與證人蘇建勳、丁
    清裕及周建源於偵訊時具結證述情節相符（分別參見99年度
    偵字第17285 號卷第266 頁、第233 至234 頁、第259 頁）
    ，並有搜索票、搜索扣押筆錄、員警對乙○○前揭住處執行
    搜索時所拍現場照片數張、內政部警政署刑事警察局99年7
    月1 日刑鑑字第0990083271號鑑定書、乙○○0000000000門
    號之通聯調閱查詢單、本院通訊監察書（99年度偵字第1728
    5 號卷第23、26至28、49至54、287 至287 之1 頁，99年度
    偵字第17286 號卷第38、52至56頁），及通訊監察譯文（各
    次譯文頁數詳參附表一）附卷可查，並有前揭甲基安非他命
    6 包、前揭SONY牌行動電話1 支（含0000000000門號SIM 卡
    1 枚）、分裝袋40個及標籤編號「電子磅秤」之電子磅秤
    1 台扣案為憑，堪認被告乙○○前揭自白屬實。綜上所述，
    本案被告乙○○部分之事證明確，其犯行堪以認定。
  (二)核被告乙○○如附表一所示4 次所為，均係犯毒品危害防制
    條例第4 條第2 項之販賣第二級毒品罪。其因販賣而持有第
    二級毒品之低度行為，應為其販賣之高度行為所吸收，不另
    論罪。又其係於附表一所示時間、地點，先後、分別販賣第
    二級毒品甲基安非他命予蘇建勳、丁清裕及周建源等人，各
    次販賣之時間不同，且依通聯譯文內容，可知多係購毒者以
    電話聯絡被告乙○○，被告乙○○始於電話中與之約定販毒
    事宜，亦即被告乙○○乃於接獲購毒者來電後始得知該人有
    購買甲基安非他命之需求，其各次販賣行為應係分別起意所
    為，而具有個別之犯意，應予分論併罰。另按犯毒品危害防
    制條例第4 條至第8 條之罪於偵查及審判中均自白者，減輕
    其刑，同條例第17條第2 項定有明文。本案被告乙○○於警
    詢、偵查及本院準備程序期日及審理時，均自白有附表一所
    示4 次販賣第二級毒品甲基安非他命予蘇建勳、丁清裕及周
    建源等人之事實，符合毒品危害防制條例第17條第2 項之「
    於偵查及審判中均自白」要件，爰均依法減輕其刑。至辯護
    人雖以被告乙○○自警詢、偵訊及本院審理時均坦承犯行，
    且其販毒對象均係同有施用甲基安非他命習慣之朋友，販賣
    之數量亦甚微小，實與大盤毒梟有間，如依法定最低刑度論
    科仍屬過重，客觀上應足引起一般之同情，而有情堪憫恕之
    處，請再依刑法第59條減輕其刑云云，惟按刑法上之酌量減
    輕，必於犯罪之情狀可憫恕時，始得為之，為刑法第59條所
    明定，至情節輕微僅可為法定刑內從輕科刑之標準，不得據
    為酌量減輕之理由（最高法院28年上字第1064號判例參照）
    。又刑法第59條之酌量減輕其刑，必須犯罪另有特殊之原因
    與環境等等，在客觀上足以引起一般同情，認為即予宣告法
    定低度刑期尤嫌過重者，始有其適用；至於犯罪之動機、犯
    罪之手段或犯罪後之態度等情狀，僅可為法定刑內從輕科刑
    之標準，不得據為酌量減輕之理由（最高法院77年度台上字
    第4382號判決參照）。另同為販賣第二級毒品之人，或有大
    盤毒梟者，或有中、小盤之分，甚或僅止於吸毒者友儕間為
    求互通有無之有償轉讓者亦有之，其販賣行為所造成危害社
    會之程度均屬有異，固非不可依「客觀之犯行」與「主觀之
    惡性」二者加以考量其是否有情輕法重而可憫恕之處，惟必
    以在客觀上足以引起一般同情，縱使宣告法定低度刑期尤嫌
    過重者，始得適用刑法第59條減輕其刑。本案被告乙○○於
    犯後固先後於警詢、偵訊及本院審理時均坦承犯行，但此僅
    涉及刑法第57條第10款「犯罪後態度」及前述毒品危害防制
    條例第17條第2 項「於偵查及審判中均自白」等要件之認定
    ，而非刑法第59條所謂之「犯罪之情狀」，合先敘明。其次
    ，本案被告乙○○固僅販賣甲基安非他命予友人蘇建勳、丁
    清裕及周建源3 人，且各次數量僅有1 公克，但依卷附各次
    販賣之通訊監察譯文，可知被告乙○○乃於接獲購毒者來電
    後，旋即與之進行交易，參以本案員警於持搜索票前往被告
    乙○○前揭住處搜索扣得之6 包白色結晶經鑑定後，確認屬
    於第二級毒品甲基安非他命，其驗前總毛重高達84.5公克、
    抽驗後推估驗前純質淨重合計亦有79公克，有內政部警政署
    刑事警察局99年7 月1 日刑鑑字第0990083271號鑑定書在卷
    可查（99年度偵字第17285 號卷第287 至287 之1 頁），顯
    見其平時即持有相當數量之甲基安非他命，原則上係供己施
    用，但如有人來電洽購，仍旋與之交易（惟仍無證據證明其
    遭警查獲之6 包甲基安非他命均係意圖販賣而持有之物），
    此由其於99年4 月6 日至26日之20日期間，即先後販賣第二
    級毒品甲基安非他命予蘇建勳1 次、丁清裕2 次，亦可見一
    斑，故縱無證據足以證明其為大量走私進口或長期販賣毒品
    之所謂「大盤」、「中盤」之販毒，但至少亦非單純吸毒者
    友儕間為求互通有無之有償轉讓，其客觀上既有4 次販毒行
    為，主觀上亦不排除遇有機會即另起販售之意，在客觀上仍
    應不足以引起一般同情，如於法定刑度內予以論處，尚無情
    輕法重之情形，故辯護人此項請求仍屬無據，併此說明。爰
    審酌被告乙○○明知甲基安非他命流毒無窮、危害甚鉅，且
    其正值壯年，竟不事正當營生，反以身試法，其販賣甲基安
    非他命供人施用，除對人身有莫大戕害外，亦有害於社會風
    氣及秩序，兼衡其素行、智識程度、犯後自警詢、偵訊及本
    院審理時均坦承犯行態度良好等一切情狀，分別量處如主文
    所示之刑，並定其應執行之刑。
  (三)關於沒收部分：
    1.扣案白色結晶6 包經鑑定後確屬第二級毒品甲基安非他命
      乙節，業經認定如前，且依被告乙○○於本院審理時自承
      ：該6 包甲基安非他命乃伊先後於99年4 月10幾號向1 位
      叫「陳再長」的人，及於99年5 月15日、本案查獲前1 週
      左右間向被告甲○○所購得後，伊自己施用後剩下來的，
      另朋友知道伊有用，叫伊給他，伊就會給他等語（本院卷
      第125 頁），復對照本案附表一編號三、四所示販賣時間
      分別為99年4 月26日、99年6 月8 日，可知此2 次所販賣
      之第二級毒品甲基安非他命實係自前揭被告乙○○向「陳
      再長」及甲○○購入之甲基安非他命中取出，則剩餘部分
      當與本案販賣行為相關，復屬查獲之第二級毒品，爰依毒
      品危害防制條例第18條第1 項前段諭知沒收銷燬之。
    2.按刑罰法令關於沒收之規定，兼採職權沒收主義與義務沒
      收主義。職權沒收，係指法院就屬於被告所有，供犯罪所
      用、預備用或因犯罪所得之物，仍得本於職權斟酌是否宣
      告沒收，例如刑法第38條第1 項第2 款、第3 款、第3 項
      前段等規定屬之。義務沒收，則又可分為絕對義務沒收與
      相對義務沒收。前者指凡法條有：「不問屬於犯人與否，
      沒收之」之特別規定者屬之，法院就此等物品是否宣告沒
      收，無斟酌餘地，除已證明滅失者外，不問屬於犯人與否
      或有無查扣，均應宣告沒收，例如刑法第38條第1 項第1
      款、第2 項、第200 條、第205 條、第209 條、第219 條
      、第266 條第2 項、毒品危害防制條例第18條第1 項前段
      等規定屬之；後者則係指供犯罪所用、預備用或因犯罪所
      得，以屬於被告所有者為限，始應予以沒收，例如毒品危
      害防制條例第19條第1 項前段是（最高法院96年度台上字
      第70 69 號判決參照）。另毒品危害防制條例第19條第1
      項規定，犯第4 條至第9 條、第12條、第13條或第14條第
      1 項、第2 項之罪者，其供犯罪所用或因犯罪所得之財物
      ，均沒收之。又金錢為代替物，重在兌換價值，而不在原
      物，自難拘泥於沒收原物之理論，認沒收販賣毒品所得之
      金錢，以當場搜獲扣押者為限，苟能證明其為販賣毒品所
      得之金錢，均應予以沒收（最高法院92年度台上字第5227
      號判決參照），且販賣毒品所得之對價，不問其中成本若
      干，利潤多少，均應全部諭知沒收，貫徹政府查禁煙毒之
      決心，以符立法本旨（最高法院95年度台上字第305 號、
      91年度台上字第2419號判決參照）。然所稱因犯罪所得之
      財物，係以實際所得者為限，苟無所得或尚未取得者，即
      無從為沒收、追徵或以財產抵償之諭知（最高法院96年度
      台上字第2331號判決參照，98年度台上字第7032號判決載
      稱：「販賣毒品所得之價款，固均應宣告沒收，不以當場
      搜獲扣押者為限，然仍須購買毒品之人業已給付價金，始
      得認係販賣毒品者因販賣毒品犯罪所得之財物」等語，亦
      同此見解）。本案被告乙○○分別以附表一所示價格販賣
      第二級毒品甲基安非他命予蘇建勳、丁清裕及周建源等人
      ，惟僅實際收取4,100 元（即2,500 元＋600 元＋1,000
      元＝4,100 元，周建源尚未付款），就此犯毒品危害防制
      條例第4 條第2 項所得之財物，爰依同法第19條第1 項諭
      知沒收，如全部或一部不能沒收時，以其財產抵償之。
    3.按行動電話服務須以晶片卡（即SIM 卡）為使用介面，因
      此電信公司於出租行動電話門號予消費者使用時，即同時
      附帶提供晶片卡給消費者作為門號使用之介面，故電信公
      司接受消費者申辦門號並將該門號開通上線時，該晶片卡
      之所有權亦移轉於消費者，自不能認該晶片卡仍屬電信公
      司所有之物（最高法院97年度台上字第1952號判決參照）
      。本案被告乙○○係透過其所有已扣案之SONY牌行動電話
      1 支（含0000000000門號SIM 卡1 枚）與蘇建勳、丁清裕
      及周建源聯絡販賣毒品事宜，而扣案之標籤編號「電子磅
      秤」之電子磅秤1 台則供其販毒時秤量重量所用，均屬
      販賣第二級毒品所用之物，爰依毒品危害防制條例第19條
      第1 項諭知沒收。又分裝袋40個乃其所有供犯罪所預備之
      物，爰依刑法第38條第1 項第2 款沒收之。
    4.至於員警另行查扣之第一級毒品海洛因4 包（合計淨重2.
      00公克）業經臺灣板橋地方法院檢察署檢察官認定屬於被
      告乙○○另涉持有第一級毒品罪嫌之客體，而以99年度偵
      字第23017 號聲請簡易判決處刑書向本院聲請逕以簡易判
      決處刑，而其餘扣案之第三級毒品氟硝西泮（俗稱FM2 ）
      5 顆（總毛重1.24公克）、安非他命吸食器1 組、分裝杓
      3 支、標籤編號「電子磅秤」及「電子磅秤」之電子
      磅秤2 台，及G-PLUS牌、NOKIA 牌行動電話各1 支（各含
      不詳門號SIM 卡1 張）等物則分別係供被告乙○○施用或
      一般使用之物，均與本案被告所犯販賣行為欠缺直接關連
      性，爰不對之諭知沒收。
三、關於被告甲○○部分：
  (一)前揭犯罪事實第二段部分，業據被告甲○○於警詢、偵訊、
    本院準備程序及審理時坦承不諱，核與證人即共同被告乙○
    ○於偵訊以證人身分具結證述情節相符（99年度偵字第1728
    5 號卷第226 、228 頁），並有搜索票、搜索扣押筆錄、員
    警對甲○○前揭住處及身體執行搜索時所拍現場照片數張、
    內政部警政署刑事警察局99年6 月28日刑鑑字第0990083236
    號鑑定書、甲○○0000000000門號之通聯調閱查詢單、本院
    通訊監察書（99年度偵字第17285 號卷第25、32、33、36、
    37、55至62、286 至286 之1 頁，99年度偵字第17286 號卷
    第41、52至56頁），及通訊監察譯文（各次譯文頁數詳參附
    表二）附卷可查，並有前揭第二級毒品甲基安非他命17包、
    現金10萬元、分裝袋1 包及行動電話3 支（分別含00000000
    00、0000000000及0000000000號SIM 卡1 枚）扣案為憑，堪
    認被告甲○○前揭自白屬實。綜上所述，本案被告甲○○部
    分事證明確，其犯行堪以認定。
  (二)按所謂「販賣」，並不以販入之後，復行賣出為要件，只須
    以營利為目的，購入或賣出有一於此，其犯罪即屬成立，不
    以實際得利為必要，無論在販入後即被查獲，抑或係賣出後
    始被查獲，均無礙於販賣罪行既遂之認定（最高法院73年度
    台上字第415 號、92年度台上字第5920號判決參照）。核被
    告甲○○如附表二編號一、二所示行為，均係犯毒品危害防
    制條例第4 條第2 項之販賣第二級毒品罪，而附表二編號三
    部分，其因係於收受「小峰」所交付購毒價金25萬元後，基
    於販予「小峰」之意圖，再向「小龍」販入第二級毒品甲基
    安非他命17包，依據前揭說明，亦屬販賣行為無訛，故其此
    部分所為，仍係犯販賣第二級毒品罪。其因販賣而持有第二
    級毒品之低度行為，應為其販賣之高度行為所吸收，不另論
    罪。又其係於附表二編號一、二所示時間、地點先後販賣第
    二級毒品甲基安非他命予乙○○，及於附表二編號三所示時
    間、地點收取「小峰」所交付之價金後，基於販予「小峰」
    之意圖，於同附表所示時間、地點及金額向「小龍」販入第
    二級毒品甲基安非他命17包，各次販賣之時間不同，且各間
    隔約1 個月，客觀上顯有相當之可區隔性，顯係基於個別犯
    意所為，應予分論併罰。次查被告前於82年間因違反麻醉藥
    品管理條例、毒品危害防制條例及藥事法等案件，先後經臺
    灣高等法院82以年度上訴字第6337號判處應執行有期徒刑5
    年2 月確定，及經臺灣士林地方法院以82年度訴字第1504號
    判處有期徒刑4 月確定，均自83年3 月25日起合併執行至85
    年2 月17日獲得假釋（惟嗣該假釋經撤銷後，尚餘殘刑3 年
    4 月24日）。又於86年間因違反麻醉藥品管理條例案件經臺
    灣臺北地方法院以86年度易字第3864號判處有期徒刑6 月確
    定。另於87年間因違反麻醉藥品管理條例等案件，經臺灣桃
    園地方法院以87年度訴字第410 號判處有期徒刑6 年6 月（
    販賣）及3 月（持有），嗣甲○○就販賣部分提起上訴，經
    臺灣高等法院以89年度上訴字第273 號判決撤銷此部分判決
    ，改判處有期徒刑6 年確定。復於91年間因違反藥事法案件
    ，經臺灣桃園地方法院以91年度訴字第1549號判處有期徒刑
    3 月確定。嗣經臺灣桃園地方法院以97年度聲字第3158號裁
    定將前揭有期徒刑3 月、3 月各減刑為1 月15日後，與有期
    徒刑6 年定應執行有期徒刑6 年1 月確定，並與前揭殘刑3
    年4 月24日及6 月有期徒刑自87年6 月19日起合併執行，至
    93年5 月24日獲得假釋，同時交付保護管束，至98年3 月24
    日保護管束期滿，視為已執行完畢乙節，有其臺灣高等法院
    被告前案紀錄表附卷可稽，其於前案有期徒刑執行完畢後5
    年內，再故意犯本案有期徒刑以上之3 罪，均屬累犯，爰依
    刑法第47條第1 項加重其刑（惟依刑法第65條第1 項，就無
    期徒刑部分不再加重）。另查被告甲○○於警詢、偵查、本
    院準備程序期日及審理時，均自白有附表二所示3 次販賣第
    二級毒品甲基安非他命予乙○○及「小峰」之事實，符合毒
    品危害防制條例第17條第2 項之「於偵查及審判中均自白」
    要件，爰均依法減輕其刑，並先加後減之。至辯護人雖以被
    告甲○○於查獲之初即對全部犯行坦承不諱，犯後態度良好
    ，雖然無法提供情資供警方繼續追查上游，但此為毒品交易
    常態，非被告故予掩護隱匿，並請考量被告目前與妻子離異
    ，須獨立扶養一子一女，且其犯罪所得不多，依刑法第59條
    減輕其刑云云。但查被告甲○○於犯後固先後於警詢、偵訊
    、本院準備程序期日及審理時均坦承犯行，但此僅涉及刑法
    第57條第10款「犯罪後態度」及前述毒品危害防制條例第17
    條第2 項「於偵查及審判中均自白」等要件之認定，另是否
    供出毒品來源及其婚姻及家庭成員扶養狀況如何則分屬毒品
    危害防制條例第17條第1 項「供出毒品來源」之減刑事由及
    刑法第57條第4 款「生活狀況」之量刑審酌事由之認定，均
    非刑法第59條所謂之「犯罪之情狀」，合先敘明。次查被告
    甲○○販予乙○○及「小峰」之數量分別為1 兩、半兩及7
    兩，數量已非微小，其交易金額當亦顯高於前揭被告乙○○
    販毒予蘇建勳等人之金額，縱難認其屬於「大盤」，客觀上
    亦顯非單純吸毒者友儕間為求互通有無之有償轉讓，其客觀
    上既有3 次販毒行為，主觀上亦知其所販毒品數量及金額龐
    大，在客觀上仍應不足以引起一般同情，如於法定刑度內予
    以論處，並無情輕法重之情形，故辯護人此項請求仍屬無據
    。爰審酌被告甲○○明知甲基安非他命流毒無窮、危害甚鉅
    ，竟不事正當營生，反以身試法，其販賣甲基安非他命之數
    量龐大，如以之供人施用，除對人身有莫大戕害外，亦有害
    於社會風氣及秩序，兼衡其素行、智識程度、犯後自警詢、
    偵訊及本院審理時均坦承犯行態度良好等一切情狀，分別量
    處如主文所示之刑，並定其應執行之刑。
  (三)末查前揭員警於被告甲○○住處所查扣之白色結晶17包經鑑
    定後確屬第二級毒品甲基安非他命，業經認定如前，爰依毒
    品危害防制條例第18條第1 項前段沒收銷燬之。其次，被告
    甲○○分別以附表二所示價格販賣第二級毒品甲基安非他命
    予乙○○及「小峰」，並已實際收取304,000 元（即36,000
    元＋18,000元＋250,000 元＝304,000 元），就此犯毒品危
    害防制條例第4 條第2 項所得之財物，爰依同法第19條第1
    項諭知沒收，如全部或一部不能沒收時，以其財產抵償之。
    至辯護人雖認被告甲○○就附表二編號三部分僅得利3 萬元
    ，且該3 萬元並未查扣，現扣案之10萬元實係被告甲○○向
    「小峰」借來欲繳納易科罰金款項之10萬元云云，惟按販賣
    毒品所得之對價，不問其中成本若干，利潤多少，均應全部
    諭知沒收，故縱被告甲○○於以22萬元購買甲基安非他命後
    ，僅可獲得價差3 萬元云云屬實，仍應就其販毒對價之25萬
    元予以沒收。又「小峰」交予被告甲○○之35萬元經扣除實
    際用以購毒而支出之22萬元後固尚餘13萬元，但此13萬元應
    如何分配使用，本屬被告甲○○取得該金錢所有權後之管理
    、處分權限範圍，而被告甲○○既稱：扣案之10萬元乃伊向
    「小峰」借來欲繳納易科罰金款項之用等語，參以其確曾於
    99年間因施用第二級毒品案件，經本院以99年度簡字第2565
    號判處有期徒刑5 月，如易科罰金以新臺幣1 千元算1 日，
    並於99年6 月1 日確定後送執行，有其臺灣高等法院被告全
    國前案紀錄表在卷可查，核與其所述之執行時間大致吻合，
    復無其他證據足證此10萬元中確實含有扣除購毒成本22萬元
    後之3 萬元在內，即難逕謂其必屬販賣毒品所得而直接予以
    沒收，併此說明（惟因其仍屬被告甲○○所有之物，而得為
    抵償之標的）。再者，被告甲○○係透過其所有已扣案之行
    動電話3 支（分別含0000000000、0000000000、0000000000
    門號SIM 卡1 枚）與乙○○及「小峰」聯絡販賣毒品事宜，
    屬販賣第二級毒品所用之物，爰依毒品危害防制條例第19條
    第1 項諭知沒收。又分裝袋1 包則係其所有供犯罪所預備之
    物，爰依刑法第38條第1 項第2 款沒收之。至於員警另行查
    扣之第三級愷他命1 包（毛重2.45公克）、安非他命吸食器
    4 組、電子磅秤2 台、注射針筒1 支及分裝杓1 支等物，因
    與本案被告甲○○所犯販賣行為無直接關連，爰不對之諭知
    沒收。
據上論斷，應依刑事訴訟法第299 條第1 項前段，毒品危害防制
條例第4 條第2 項、第17條第2 項、第18條第1 項前段、第19條
第1 項，刑法第11條前段、第47條第1 項、第51條第5 款、第38
條第1 項第2 款，判決如主文。
本案經檢察官陳宣每到庭執行職務。
中    華    民    國    99    年    10    月    14    日
                  刑事第十二庭  審判長法  官  王士珮
                                      法  官  張誌洋
                                      法  官  楊明佳
┌────────────────────────────────────┐
│附表一（即被告乙○○部分）：                                            │
├──┬─────────────────┬──┬────────────┤
│編號│             犯罪事實             │譯文│      罪名及宣告刑      │
├──┼─────────────────┼──┼────────────┤
│ 一 │乙○○於99年4 月6 日8 時4 分許接獲│99年│犯販賣第二級毒品罪，處有│
│    │丁清裕以0000000000號門號打至其0986│度偵│期徒刑參年拾月。販賣毒品│
│    │342222門號之來電後，即於電話中約妥│字第│所得新臺幣貳仟伍佰元沒收│
│    │以2,500 元出售甲基安非他命1 公克給│1728│之，如全部或一部不能沒收│
│    │丁清裕。迨丁清裕於同日10時14分許抵│6 頁│時，以其財產抵償之。扣案│
│    │達乙○○臺北縣中和市○○街31巷42之│第90│行動電話壹支（含０九八六│
│    │4 號住處樓下並打電話通知乙○○後，│頁反│三四二二二二門號SIM 卡壹│
│    │乙○○旋至其住處1 樓交付甲基安非他│面  │枚）、分裝袋肆拾個及標籤│
│    │命1 公克予丁清裕，丁清裕亦當場給付│    │編號「電子磅秤」之電子│
│    │2,500 元予乙○○。【即起訴書附表一│    │磅秤壹台沒收之。        │
│    │編號二之上半部】                  │    │                        │
├──┼─────────────────┼──┼────────────┤
│ 二 │乙○○於99年4 月8 日19時18分許接獲│同前│犯販賣第二級毒品罪，處有│
│    │蘇建勳以0000000000號門號打至其前揭│卷第│期徒刑參年拾月。販賣毒品│
│    │門號之來電後，即於電話中約妥以1,20│95頁│所得新臺幣陸佰元沒收之，│
│    │0 元出售甲基安非他命1 公克給蘇建勳│反面│如全部或一部不能沒收時，│
│    │，嗣蘇建勳於同日19時23分抵達乙○○│    │以其財產抵償之。扣案行動│
│    │前揭住處樓下並打電話通知乙○○後，│    │電話壹支（含０九八六三四│
│    │乙○○旋至其住處1 樓交付甲基安非他│    │二二二二門號SIM 卡壹枚）│
│    │命1 公克予蘇建勳，另經抵償乙○○積│    │、分裝袋肆拾個及標籤編號│
│    │欠蘇建勳之600 元債務後，蘇建勳尚有│    │「電子磅秤」之電子磅秤│
│    │600 元價金未付。【即起訴書附表一編│    │壹台沒收之。            │
│    │號一】                            │    │                        │
├──┼─────────────────┼──┼────────────┤
│ 三 │乙○○於99年4 月26日14時24分許接獲│同前│犯販賣第二級毒品罪，處有│
│    │丁清裕以0000000000號門號打至其前揭│卷第│期徒刑參年拾月。扣案第二│
│    │門號之來電後，即於電話中約妥以2,00│143 │級毒品甲基安非他命陸包（│
│    │0 元出售甲基安非他命1 公克給丁清裕│頁  │驗前總毛重八四點五公克、│
│    │，另因丁清裕已到乙○○前揭住處樓下│    │抽驗後推估驗前純質淨重合│
│    │，兩人乃又約定乙○○直接從住處丟擲│    │計七九公克）沒收銷燬。販│
│    │甲基安非他命1 公克至樓下給丁清裕，│    │賣毒品所得新臺幣壹仟元沒│
│    │價金則由丁清裕存款至乙○○指定之第│    │收之，如全部或一部不能沒│
│    │一銀行帳戶。其後乙○○即依約交付甲│    │收時，以其財產抵償之。扣│
│    │基安非他命1 公克給丁清裕，惟丁清裕│    │案行動電話壹支（含０九八│
│    │後來僅存入1,000 元至該指定帳戶。【│    │0000000門號SIM 卡│
│    │即起訴書附表一編號二之下半部】    │    │壹枚）、分裝袋肆拾個及標│
│    │                                  │    │籤編號「電子磅秤」之電│
│    │                                  │    │子磅秤壹台沒收之。      │
├──┼─────────────────┼──┼────────────┤
│ 四 │乙○○於99年6 月8 日8 時許，在其前│無。│犯販賣第二級毒品罪，處有│
│    │揭住處1 樓處，以2,000 元之價格販賣│    │期徒刑參年拾月。扣案第二│
│    │甲基安非他命1 公克給周建源（惟周建│    │級毒品甲基安非他命陸包（│
│    │源並未實際付款）。【即起訴書附表一│    │驗前總毛重八四點五公克、│
│    │編號三】                          │    │抽驗後推估驗前純質淨重合│
│    │                                  │    │計七九公克）沒收銷燬。扣│
│    │                                  │    │案行動電話壹支（含０九八│
│    │                                  │    │0000000門號SIM 卡│
│    │                                  │    │壹枚）、分裝袋肆拾個及標│
│    │                                  │    │籤編號「電子磅秤」之電│
│    │                                  │    │子磅秤壹台沒收之。      │
└──┴─────────────────┴──┴────────────┘
┌────────────────────────────────────┐
│附表二（即被告丁萬忠部分）：                                            │
├──┬─────────────────┬──┬────────────┤
│編號│                  犯罪事實        │譯文│        宣告刑          │
├──┼─────────────────┼──┼────────────┤
│ 一 │甲○○於99年4 月12日4 時55分許抵達│同前│犯販賣第二級毒品罪，累犯│
│    │乙○○前揭住處樓下後，即以其098776│卷第│，處有期徒刑陸年貳月。販│
│    │4611門號打給乙○○前揭門號通知其下│103 │賣毒品所得新臺幣參萬陸仟│
│    │樓，旋於該處以36,000元之價格出售甲│頁反│元沒收之，如全部或一部不│
│    │基安非他命1 兩（按1 兩等於37.5公克│面、│能沒收時，以其財產抵償之│
│    │）給乙○○，乙○○亦當場交付36,000│第10│。扣案行動電話壹支（含０│
│    │元予甲○○。【即起訴書附表二編號一│4 頁│000000000門號SI│
│    │                                  │    │M 卡壹枚）、分裝袋壹包沒│
│    │                                  │    │收之。                  │
├──┼─────────────────┼──┼────────────┤
│ 二 │甲○○於99年5 月15日23時47分許抵達│同前│犯販賣第二級毒品罪，累犯│
│    │乙○○前揭住處樓下後，即以其091724│卷第│，處有期徒刑陸年。販賣毒│
│    │7572門號打給乙○○前揭門號通知其下│201 │品所得新臺幣壹萬捌仟元沒│
│    │樓，旋於該處以18,000元之價格出售甲│頁反│收之，如全部或一部不能沒│
│    │基安非他命2 分之1 兩給乙○○，陳銘│面、│收時，以其財產抵償之。扣│
│    │傑亦當場交付18,000元予甲○○。【即│第20│案行動電話壹支（含０九一│
│    │起訴書附表二編號二】              │7 頁│0000000門號SIM 卡│
│    │                                  │    │壹枚）、分裝袋壹包沒收之│
│    │                                  │    │。                      │
├──┼─────────────────┼──┼────────────┤
│ 三 │甲○○於99年6 月8 日15、16時許，在│無  │犯販賣第二級毒品罪，累犯│
│    │其臺北縣五股鄉○○路171 巷3 號4 樓│    │，處有期徒刑捌年。扣案如│
│    │住處內，與真實姓名年籍不詳綽號「小│    │附表二編號三A1至A17 所示│
│    │峰」之成年男子約定以25萬元之價格販│    │第二級毒品甲基安非他命拾│
│    │賣甲基安非他命7 兩予「小峰」，「小│    │柒包均沒收銷燬。販賣毒品│
│    │峰」並當場先付35萬元（含購毒價金25│    │所得新臺幣貳拾伍萬元沒收│
│    │萬元及甲○○欲向「小峰」借來繳納易│    │之，如全部或一部不能沒收│
│    │科罰金之10萬元）給甲○○。其後，林│    │時，以其財產抵償之。扣案│
│    │萬忠即基於前揭販出第二級毒品甲基安│    │行動電話參支（分別含０九│
│    │非他命予「小峰」之意圖，於同日19時│    │00000000、０九一│
│    │許，在臺北縣中和市○○路之「美芙汽│    │0000000、０九七０│
│    │車旅館」內，以22萬元之價格向真實姓│    │五三八八八二門號SIM 卡各│
│    │名年籍不詳綽號「小龍」之成年男子販│    │壹枚）及分裝袋壹包沒收之│
│    │入第二級毒品甲基安非他命17包【送鑑│    │。                      │
│    │時編號為A1至A17 ，其中A1至A7部分之│    │                        │
│    │驗前總毛重為197.91公克（含包裝袋總│    │                        │
│    │重6.29公克），經抽測A1後，推估A1至│    │                        │
│    │A7均含甲基安非他命之驗前總純質淨重│    │                        │
│    │為183.95公克；A8至A15 部分之驗前總│    │                        │
│    │毛重為31.50 公克（含包裝袋總重2.85│    │                        │
│    │公克），經抽測A8後，推估A8至A15 均│    │                        │
│    │含甲基安非他命之驗前總純質淨重為26│    │                        │
│    │.93 公克；A16 之驗前毛重為10.72 公│    │                        │
│    │克（含包裝盒重9.36公克），驗餘淨重│    │                        │
│    │為1.26公克；A17 之驗前毛重為2.05公│    │                        │
│    │克（含包裝罐重2.00公克），驗餘淨重│    │                        │
│    │為0.02公克】。                    │    │                        │
└──┴─────────────────┴──┴────────────┘
以上正本證明與原本無異。
如不服本判決應於收受送達後10日向本院提出上訴書狀，並應敘
述具體理由；其未敘述上訴理由者，應於上訴期間屆滿後20日內
向本院補提理由書（均須按他造當事人之人數附繕本）「切勿逕
送上級法院」。
                              書記官  林金良
中    華    民    國    99    年    10    月    15    日
附錄本案論罪科刑法條全文
毒品危害防制條例第4條
製造、運輸、販賣第一級毒品者，處死刑或無期徒刑；處無期徒
刑者，得併科新臺幣2 千萬元以下罰金。
製造、運輸、販賣第二級毒品者，處無期徒刑或7 年以上有期徒
刑，得併科新臺幣1 千萬元以下罰金。
製造、運輸、販賣第三級毒品者，處5 年以上有期徒刑，得併科
新臺幣7 百萬元以下罰金。
製造、運輸、販賣第四級毒品者，處3 年以上10年以下有期徒刑
，得併科新臺幣3 百萬元以下罰金。
製造、運輸、販賣專供製造或施用毒品之器具者，處1 年以上7
年以下有期徒刑，得併科新臺幣1 百萬元以下罰金。
前五項之未遂犯罰之。

司法院資訊處製作；財團法人民間司法改革基金會備份。
